臺灣臺北地方法院民事判決　　　　　　　100年度訴字第370號
原　　　告　合作金庫商業銀行股份有限公司
法定代理人　劉燈城
訴訟代理人　劉鼎杰
被　　　告　高素秋
　　　　　　林漢堂
上列當事人間清償借款事件，本院於民國一百年三月十五日言詞
辯論終結，判決如下：
    主  文
被告應連帶給付原告新臺幣貳佰肆拾壹萬參仟零柒拾捌元，及自
民國八十六年八月二日起至清償日止，按年息百分之七‧九計算
之利息，暨自民國八十六年九月三日起至清償日止，逾期在六個
月以內者，按上開利率百分之十，逾期超過六個月者，按上開利
率百分之二十計付違約金。
訴訟費用由被告連帶負擔。
    事實及理由
一、原告起訴主張：
  (一)被告高素秋於民國八十五年二月二日邀同林漢堂為連帶保證
    人，向臺灣省合作金庫（現已改制為合作金庫商業銀行股份
    有限公司）借款新臺幣（下同）二百五十萬元，借款期間自
    八十五年二月二日起至一百零五年二月二日止，本金及利息
    應自八十五年二月三十日起以每一個月為一期，共分二百四
    十期攤還，每期平均攤還金額依年金法計算。利息依郵政儲
    金匯業局一年期定期儲蓄存款利率加百分之一計算。未按期
    攤還本息時，自逾期之日起六個月以內，加放款利率百分之
    十，逾期超過六個月以上者，超過六個月部分加放款利率百
    分之二十計付違約金。
  (二)詎前開借款自八十六年八月二日起，高素秋、林漢堂即未依
    約繳付本息，屢經催討無效，前開借款經臺灣省合作金庫主
    張債務視為到期，目前尚欠本金二百四十一萬三千零七十八
    元及約定之利息、違約金未清償。為此提起本件訴訟。
  (三)聲明：被告應連帶給付原告二百四十一萬三千零七十八元，
    及自民國八十六年八月二日起至清償日止，按年息百分之七
    ‧九計算之利息，暨自八十六年九月三日起至清償日止，逾
      期在六個月以內者，按上開利率百分之十，逾期超過六個
      月者，按上開利率百分之二十計付違約金。
二、被告抗辯略以：
  (一)原告主張之尚欠本金二百四十一萬三千零七十八元，及自八
    十六年八月二日起未再繳付本息等情，並無意見。
  (二)被告是向合作金庫借貸。當初利息及違約金的部分都在談，
    所以利息跟違約金都擱置，只算本金，不算利息及違約金，
    有原告九十八年七月三十一日函可證。原告表示通知被告限
    定時間內跟合作金庫清償債務的部分，被告不曉得，被告是
    收到公文後才知道要清償。
  (三)聲明：原告之訴駁回。
三、得心證之理由：
  (一)按債權之讓與，非經讓與人或受讓人通知債務人，對於債務
    人不生效力。但法律另有規定者，不在此限，民法第二百九
    十七條第一項定有明文。又「以收購金融機構不良債權為目
    的之資產管理公司，其處理金融機構之不良債權，得依下列
    方式辦理：一、受讓金融機構不良債權時，適用第十八條第
    三項規定」、「金融機構為概括承受、概括讓與、分次讓與
    或讓與主要部分之營業及資產負債，或依第十一條至第十三
    條規定辦理者，債權讓與之通知得以公告方式代之，承擔債
    務時免經債權人之承認，不適用民法第二百九十七條及第三
    百零一條之規定」，金融機構合併法第十五條第一項第一款
    、第十八條第三項亦有明文。次按訴訟繫屬中為訴訟標的之
    法律關係，雖移轉於第三人，於訴訟無影響，民事訴訟法第
    二百五十四條第一項前段規定甚明。經查，原告於九十八年
    三月十一日將系爭債權出售而讓與富邦資產管理股份有限公
    司（下稱富邦資產管理公司），並依金融機構合併法第十五
    條第一項第一款、第十八條第三項規定，於一百年一月二十
    日以公告代讓與通知等情，有債權讓與證明書、太平洋日報
    在卷可憑。而原告係於九十九年十月十四日對於被告聲請發
    支付命令，有原告聲請狀附臺灣士林地方法院收文章可稽，
    經臺灣士林地方法院依原告之聲請核發支付命令後，被告於
    法定期間內對於支付命令提出異議，而以支付命令之聲請視
    為起訴。則原告九十九年十月十四日起訴時，原告與富邦資
    產管理公司間之債權讓與契約，尚未對於被告發生效力，則
    原告以自己名義提起本件訴訟，並無不合，縱嗣於訴訟繫屬
    中為債權讓與之通知而對於被告發生債權讓與之效力，對於
    本件訴訟無影響，合先敘明。又富邦資產管理公司業於一百
    年二月十七日提出民事陳報狀陳報債權讓與之事實，有該陳
    報狀在卷可憑，該公司顯已知悉訴訟繫屬之事實，亦附此指
    明。
  (二)原告主張被告高素秋以被告林漢堂為連帶保證人，向合作金
    庫（現已改制合作金庫商業銀行股份有限公司）借款二百五
    十萬元，自八十六年八月二日起即未再繳付本息等情，業據
    原告提出借據、變更借據契約、催收款帳等件為證，且為被
    告所不爭執，堪予採認。且觀之原告所提出之上開借據、變
    更借據契約，原告主張利息按年息百分之七‧九計算，及未
    按期繳納本息時，自逾期之日起六個月加放款利率百分之十
    、逾期六個月以上者其超過六個月部分加放款利率百分之二
    十計付違約金，亦屬有據。被告雖以上開情詞置辯，惟觀之
    卷附原告九十八年七月三十一日合金總債字第０九八００二
    二０九九號函，係通知林肯大郡逾期貸款戶得提出和解之申
    請，並提出和解方案。該函內容並非同意未經和解即可減免
    債務，被告此據此辯稱原告同意免除利息及違約金，並非可
    採。
  (三)綜上，本件原告之主張可以採認，被告所辯並非可採，從而
    ，原告依消費借貸之法律關係，請求被告給付如主文所示之
    本金、利息及違約金，為有理由，應予准許。
四、結論：原告之訴為有理由，依民事訴訟法第八十五條第二項
    ，判決如主文。
中    華    民    國   100    年    4     月    8     日
                  民事第二庭    法  官  高偉文
以上正本係照原本作成。
如對本判決上訴，須於判決送達後20日內向本院提出上訴狀。如
委任律師提起上訴者，應一併繳納上訴審裁判費。
中    華    民    國   100    年    4     月    8     日
                                書記官  駱俊勳